【裁判字號】    90,易,42
【裁判日期】    900508
【裁判案由】    傷害等
【裁判全文】
臺灣花蓮地方法院刑事判決                              九十年度易字第四二號
    公  訴  人  臺灣花蓮地方法院檢察署檢察官
    被      告  乙○○
右列被告因賭博案件，經檢察官提起公訴（八十九年度偵字第三０三二號），本院判
決如左：
    主  文
乙○○意圖營利，聚眾賭博，處有期徒刑貳月，如易科罰金，以參佰元折算壹日。緩
刑貳年。
扣案之撲克牌壹副，沒收之。
    事  實
一、乙○○意圖營利，於民國八十九年九月二十五日晚上八點鐘左右，提供她位於花
    蓮縣玉里鎮源城里水源二三五號的住家作為賭博場所，並提供撲克牌一副作為賭
    博工具，聚集賭客胡乾金、李宗賢、李元水、丁○○及甲○○等人以俗稱十三支
    的方式賭博財物，方式是以新台幣（下同）三百元為底，每次遇有贏家以「怪招
    」（即四條或同花順）或「全壘打」（即三家被打槍）贏牌時，則由乙○○抽頭
    一百元，乙○○共計抽得六百元，後因賭客甲○○與丁○○發生爭執並砍傷另一
    在場人丙○○（被告甲○○傷害等罪業已審結），經報警處理後始查獲上情，並
    扣得賭具撲克牌一副。
二、案經花蓮縣警察局玉里分局報告臺灣花蓮地方法院檢察署檢察官偵查起訴。
    理  由
一、訊據被告乙○○雖然坦承在上述的時間、地點聚集賭客以撲克牌賭博的事實，但
    是仍然否認犯罪，辯稱：當天只是朋友們聚在一起好玩，贏的人拿一些錢出來由
    她買東西給大家吃喝，她沒有抽頭等語，但是經本院查證的結果，被告乙○○在
    警訊中已經坦承有抽頭的情事，而且被告在警訊中的自白和賭客甲○○在警訊、
    偵查及本院，以及賭客丁○○、胡乾金、李宗賢、李元水在警訊中供述的情節都
    相符合，並有乙○○所有的撲克牌一副扣案可憑，足以佐證被告在警訊中自白的
    真實性，顯見被告之後在偵查及本院審理中否認警訊自白所做的辯解，都是事後
    推卸之詞，不足採信。本件事證明確，被告犯行可以認定。
二、被告乙○○的行為所觸犯的罪名是：刑法第二百六十八條前段的意圖營利供給賭
    博場所罪，及同條後段的意圖營利聚眾賭博罪。被告是以法律概念上的一個行為
    觸犯刑法第二百六十八條前段及後段的二個罪名，為想像競合犯，應依刑法第五
    十五條的規定，以犯行情節較重的意圖營利聚眾賭博罪論處，本院在審酌了被告
    犯罪的手段、所生的危害、以及犯罪後的態度等一切情狀後，決定量處如主文所
    記載的刑罰，並諭知易科罰金的折算標準。要補充說明的是，刑法第四十一條原
    規定：「犯最重本刑為三年以下有期徒刑以下之刑之罪，而受六月以下有期徒刑
    或拘役之宣告，因身體、教育、職業或家庭之關係，執行顯有困難者，得以一元
    以上三元以下折算壹日，易科罰金。」，但該條文在九十年一月四日已修正為：
    「犯最重本刑為五年以下有期徒刑以下之刑之罪，而受六月以下有期徒刑或拘役
    之宣告，因身體、教育、職業或家庭之關係，執行顯有困難者，得以一元以上三
    元以下折算壹日，易科罰金。但確因不執行所宣告之刑，難收矯正之效，或難以
    維持法秩序者，不在此限」（第一項），並於九十年一月十日經總統公布施行，
    本件被告犯罪後法律既有變更，比較新舊法的結果，修正規定對被告又無較為有
    利或不利的情形，則依刑法第二條第一項前段的規定，本院自應適用裁判時的新
    法，即裁判時的刑法第四十一條第一項前段規定諭知易科罰金。又被告以前沒有
    任何犯罪紀錄，有附在卷內的台灣花蓮地方法院檢察署刑案資料查註紀錄表可供
    參考，相信經過這次教訓後，已經知道警惕，不會再去犯罪，因此本院認為對於
    被告所宣告的刑罰，暫時不執行比較適當，所以諭知緩刑二年，讓她能夠有一個
    改過自新的機會。
三、扣案的撲克牌一副，是乙○○所有而且是供犯罪所用之物，依法應宣告沒收。
據上論斷，應依刑事訴訟法第二百九十九條第一項前段，刑法第二條第一項前段、第
五十五條、第二百六十八條、第四十一條第一項前段、第七十四條第一款、第三十八
條第一項第二款，罰金罰鍰提高標準條例第一條前段、第二條，判決如主文。
本案經檢察官李子春到庭執行職務。
中     華     民     國      九十      年     五     月        八      日
                                臺灣花蓮地方法院刑事庭
                                    法  官   陳  雅  敏
右正本證明與原本無異。
如對本判決不服，應於送達後十日內，向本院提出上訴狀。（應抄附繕本）告訴人或
被害人如對於本判決不服者，應具備理由請求檢察官上訴，其上訴期間之計算係以檢
察官收受判決正本之日期為準。
                                    法院書記官
中     華     民     國      九十      年     五     月        十      日
刑法第二百六十八條
意圖營利，供給賭博場所或聚眾賭博者，處三年以下有期徒刑，得併科三千元以下罰
金。


司法院資訊處製作；財團法人民間司法改革基金會備份。
